PARIS FRANÇOIS-XAVIER

EN RECONVERSION
DÉVELOPPEUR WEB A LA
RECHERCHE D'UN CONTRAT
DE PROFESSIONNALISATION
EN ALTERNANCE



COORDONNÉES

- 06 99 47 29 73 85640 Mouchamps, France
- fxavierparis@gmail.com
- www.linkedin.com/in/françoi xavier-paris-429b1247

Après 10 ans dans la vente, j'ai fait le choix d'engager une reconversion professionnelle dans les métiers du web. Les horizons qu'ouvre le code ainsi que le potentiel de ce secteur d'activité sont autant de raisons à mon intérêt. Après un bootcamp de 10 semaines au wagon de Nantes je souhaite désormais trouver une alternance afin de continuer a me former tout en appliquant mes nouvelles compétences pour devenir développeur web junior.

LANGAGES

- Ruby on rails
- JavaScript
- Html
- CSS
- SQL

EXPÉRIENCE PROFESSIONNELLE

Commercial Chef de Secteur

POMONA ST OUEN L'AUMONE OCTOBRE 2016 À NOVEMBRE 2020

Autoentrepreneur

EFFIE COFFE (CAFETIER AMBULANT) SEPTEMBRE 2013 À OCTOBRE 2014

Ingenieur Commercial/Resources manager

ITELLIGENCE FRANCE FEV 2012 - JU 2013

Ingenieur Commercial

ARF CONSEIL FEVRIER 2011- AOUT 2011

Responsable Rayon

LA GRANDE RÉCRÉ - (STAGE PUIS CDD) JUILLET 2006- AOUT 2006

Plus d'experiences a retrouver sur mon profil linkedin

FORMATION

Bootcamp le Wagon Nantes

9 SEMAINES INTENSIVES POUR APPRENDRE A CODER

- Apprentissages des langages Ruby on Rails, JS, SQL, CSS, HTML
- Conception et developpement d'une market place
- Conception, création et deploiement d'un projet en équipe

European Business Scholl

MASTER II EN COMMERCE INTERNATIONAL, DIPLOME EN 2010

- Semestre international a Dublin 2007
- Semestre international a Madrid 2008
- Semestre MBA et Semestre Linguistique 2010